最高法院刑事判決                              八十八年度台上字第一九二三號
    上訴人  甲○○
右上訴人因偽造文書案件，不服台灣高等法院中華民國八十七年六月十九日第二審判
決（八十七年度上訴字第一九七○號，起訴案號：台灣板橋地方法院檢察署八十五年
度偵字第二四二○八號），提起上訴，本院判決如左：
    主  文
上訴駁回。
    理  由
按刑事訴訟法第三百七十七條規定，上訴於第三審法院，非以判決違背法令為理由，
不得為之。是提起第三審上訴，應以原判決違背法令為理由，係屬法定要件。如果上
訴理由狀並未依據卷內訴訟資料，具體指摘原判決不適用何種法則或如何適用不當，
或所指摘原判決違法情事，顯與法律規定得為第三審上訴理由之違法情形，不相適合
時，均應認其上訴為違背法律上之程式，予以駁回。本件原判決綜合調查證據之結果
，認上訴人甲○○共同並牽連犯有刑法第二百十六條第二百十條行使偽造私文書，足
以生損害於公眾及他人罪，及同法第三百四十九條第二項故買贓物罪之事實，因而撤
銷第一審之科刑判決，改判仍依牽連犯關係從一重之前罪處斷，量處有期徒刑月，
已詳認定犯罪事實之依據及憑以認定之理由，並對上訴人否認犯罪之辯詞，如何不
足採信，均已依據卷內資料予以指駁及說明，從形式上觀察，原判決並無違背法令情
形。上訴意旨仍執其在原審之辯詞，否認故買贓（機）車後，復偽造該贓（機）車引
擎號碼再持以出售等語，係就原判決已詳為論斷與說明之事項，再為事實上之爭執，
殊非適法之第三審上訴理由。又上訴人對與其共同實施犯罪行為人之姓名，不肯吐實
，原判決因而記載係綽號「阿海」之男子，此僅係姓名不詳而非有無其人尚屬不明問
題。易言之，其人仍屬可得確定，不容任指為違法。再本件經警查獲之機車確為贓物
，上訴人明知而故買，買入後與「阿海」共同偽造該車引擎號碼旋轉售與不知情之夏
中良等情，原判決理由一已詳述其調查審認之結果，核屬事實審法院採證認事職權之
適法行使，既無違經驗法則及論理法則，尚難指摘為違背法令，另按共同正犯中之同
謀犯，因其未參與犯罪構成要件之實施行為，故須以嚴格之證據證明其參與謀議。至
實施正犯，因其參與分擔犯罪構成要件之實施，則對其在何時何處如何謀議等非待證
事實自毋庸認定及為證據之證明。上訴意旨指摘並無證據證明上訴人與「阿海」間有
何犯意聯絡及行為分擔，原判決論以共同正犯，殊有違誤云云，容有誤會。而本件事
證已臻明確，原審未就夏中良失竊該車後如何尋獲及向監理機關調閱該機車資料等項
為無益之調查，不能指為調查未盡。此外，上訴人徒憑己意，對原審職權之適法行使
及原判決理由已詳為論斷之事項，任意爭辯，顯與法定上訴第三審之形式要件不符，
其上訴違背法律上之程式，應予駁回
據上論結，應依刑事訴訟法第三百九十五條前段，判決如主文。
中      華      民      國    八十八    年      四      月     十五     日
                              最高法院刑事第七庭
                                  審判長法官  謝  家  鶴
                                        法官  洪  文  章
                                        法官  花  滿  堂
                                        法官  陳  世  淙
                                        法官  洪  佳  濱
      右正本證明與原本無異
                                              書  記  官
中      華      民      國    八十八    年      四      月    二十三    日
